【裁判字號】    98,易,515
【裁判日期】    981203
【裁判案由】    竊盜
【裁判全文】
臺灣士林地方法院刑事判決               98年度易字第515號
公  訴  人  臺灣士林地方法院檢察署檢察官
被      告  乙○○
                    （現羈押於臺灣士林看守所）
上列被告因竊盜案件，經檢察官提起公訴（98年度偵緝字第1018
、1019號），本院判決如下：
    主  文
乙○○犯如附表罪名欄所示之罪，均累犯，各處如宣告刑欄所示
之刑，應執行有期徒刑貳年貳月。
    事  實
一、乙○○曾有多次竊盜前科，於民國91年間又因違反電信法案
    件，經臺灣板橋地方法院以92年度訴緝字第181 號，判處有
    期徒刑10月確定，於94年7 月3 日送監執行後，於95年3 月
    13 日 縮短刑期執行完畢。其於96年間復因竊盜案件，經臺
    灣基隆地方法院以96年度訴緝字第16號，判處有期徒刑5 月
    確定，嗣經減刑為有期徒刑2 月15日確定，甫於97年11月24
    日易科罰金執行完畢，仍不知悔改，意圖為自己不法之所有
    ，先後於如附表所示時間、地點，駕駛車牌號碼7502-TK 號
    自用小客車，趁四下無人之際，以徒手扳開如附表所示被害
    人之機車座椅下置物箱之方式，竊取如附表編號1 至10所示
    被害人丁○○等人所有之財物（竊盜之時間、地點、被害人
    及竊得財物均詳如附表），得手後隨即逃逸，嗣於97年9 月
    24日下午3 時30分許，乙○○因另案竊盜案通緝中為警緝獲
    ，員警經乙○○之同意至其斯時位於臺北縣新莊市○○路85
    巷1 弄4 號3 樓之住處搜索，並扣得如附表編號1 、7 至10
    ，被竊取之物欄所示之行動電話，始查悉上情。
二、案經丙○○、癸○○臺北縣政府警察局淡水分局報告臺灣士
    林地方法院檢察署檢察官偵查起訴。
    理  由
壹、證據能力部分：
    本案所引用之供述及非供述證據，經本院依法踐行調查證據
    程序，檢察官及被告乙○○均不爭執各該證據之證據能力，
    且亦查無依法應排除其證據能力之情形，是後述所引用證據
    之證據能力均無疑義。
貳、實體部分：
一、被告乙○○在本院最後一次審理中（即98年11月20日審判期
    日），對於其有在如附表編號7 至10所示之時、地，駕駛車
    牌號碼7502-TK 號自小客車，趁四下無人之際，以徒手扳開
    機車置物箱之方式，竊取如附表編號7 至10部分所示被害人
    之機車置物箱內之物品固坦承不諱，惟矢口否認有犯如附表
    編號1 、2 至6 部分所示之竊盜犯行，並辯稱：附表編號1
    所示部分，伊沒有印象，附表編號2 至6 所示部分，伊並沒
    有作，之前會承認，是希望可以交保云云，經查：
  (一)、被告乙○○有在如附表編號7 至10所示之時、地，駕駛車
      牌號碼7502-TK 號自小客車，趁四下無人之際，以徒手扳
      開機車置物箱之方式，竊取如附表編號7 至10部分所示被
      害人之機車置物箱內之物品之犯行，業經被告於本院審理
      中坦白承認（見本院卷98年11月19日審理筆錄第2 頁），
      核與證人即被害人許哲銘、癸○○、陳有信、壬○○於警
      詢中所證：其等係在如附表編號7 至10所示之時、地遭竊
      取，如附表編號7 至10被竊取之物欄位所示之放在機車置
      物箱內物品等節（見97年度偵字第15630 號卷第32至33頁
      、第43頁、第22至24頁、第27至29頁），及許哲銘、陳有
      信、壬○○另於本院審理中所證：其等物品均係遭人搬開
      機車座椅下置物箱，座椅旁並無金屬摩擦痕跡等語（見本
      院卷98年10月29日審理筆錄第8 至13頁），均甚一致，復
      有扣押物品目錄表、被害人許哲銘、癸○○、陳有信、壬○○之贓證物認領保管單、贓證物照片（見97年度偵字第
      15630 號卷第19頁、第34至35頁、第44至45頁、第25至26
      頁、第30至31頁），以及被告位於臺北縣新莊市○○路85
      巷1 弄4 號3 樓住處之刑案現場照片（見97年度偵字第15
      630 號卷第54至56頁）在卷可稽，堪認被告此部分之任意
      性自白，核與事實相符，可以採取。此部分之犯罪事實，
      堪予認定。
  (二)、又關於附表編號1 部分所示之犯行，被告雖以前情置辯，
      然證人即被害人丁○○在將機車停放在如附表編號1 所示
      之時、地後，機車置物箱內物品隨即遭竊，而遭竊物品即
      如附表編號1 被竊取之物欄位所示等情，除據證人丁○○
      於警詢中證述明確外（見97年度偵字第15630 號卷第37、
      38 頁） ，且證人丁○○當時所遭竊如附表編號1 所示之
      NOKIA 牌型號2630行動電話1 支（內附SIM 卡序號：0000
      00000000000 、門號為0000000000號），係在被告位於臺
      北縣新莊市○○路85巷1 弄4 號3 樓住處所查獲，亦有卷
      附之扣押物品目錄表、丁○○之贓證物認領保管單及贓證
      物照片，與被告上述住處之刑案現場照片（見97年度偵字
      第15630 號卷第19、40至43頁、54至56頁）在卷可考，足
      證如附表編號1 所示物品確係遭被告所竊取，否則被害人
      丁○○之行動電話當不致於可從被告之住處中所扣得，是
      被告上開所辯，委無足採，被告此部分之犯行，亦堪認定
      。
  (三)、再關於如附表編號2 至6 部分所示之犯行，被告在本院最
      後一次審理中（即98年11月20日審判期日）固均否認有為
      任何竊盜犯行，惟觀諸被告於97年9 月25日之警詢中先供
      稱：97年7 、8 月間伊確實是在臺北縣淡水鎮○○路300
      號（海水浴場）一帶附近行竊，但是第3 、4 次如一覽表
      中所示（即如附表編號4 、5 部分所示之犯行。又該次警
      局所移送之竊盜犯行為附表編號2 至6 部分所示之犯行）
      不是伊竊取；伊都是駕駛一部黑色歐寶車牌號碼為7502-T
      K 之雙門自小客車到臺北縣淡水鎮○○路300 號海水浴場
      附近，若發現現場有無人之機車停放在路旁時，就會以徒
      手將機車坐墊掀起來，並竊取坐墊下機車置物箱內之財物
      ；而該部自小客車係登記在伊之同居人甲○○名下，平日
      都是伊一人在使用等情（見97年度偵字第13783 號卷第6
      頁）；復則在98年9 月5 日檢察官訊問中供稱：97年度偵
      字第13783 號案移送書所記載之編號1 至5 部分（即附表
      編號2 至6 部分）所示之犯行，都是伊所為；嗣則在本院
      98年度聲羈字第343 號檢察官偵查中聲請羈押之羈押庭時
      供稱：97年度偵字第13783 號偵查卷內所附被害人丙○○
      、寅○○、己○○、子○○、辛○○等人所使用車輛內之
      物品，均係伊所竊取等語（見本院98年度聲羈字第343 號
      卷第4 頁），足見於警詢、偵查中及本院羈押審理時均曾
      部分或全部承認此部分之犯罪事實，是被告於本院最後一
      次審理中所供是否可採，是否與事實相符，並非全然無疑
      。再者，證人即被害人丙○○、寅○○、庚○○、己○○
      、子○○、辛○○於如附表編號2 至6 部分所示之時、地
      ，均有遭竊如如附表編號2 至6 被竊取之物欄位所示之放
      在機車置物箱內物品等節，亦據其等在警詢中證述甚明（
      見97年度偵字第13783 號卷第8 至21頁），而觀諸其等遭
      竊物品之地點，均核與被告於97年9 月25日警詢中所供之
      地點相符，且被告復在98年9 月5 日檢察官偵查中與本院
      羈押庭審理時，無不當外力影響下，既仍供稱：伊有犯這
      5 件竊盜犯行，足徵此部分之5 件竊盜犯行，應係被告所
      為。否則，被告自無需於偵查及本院羈押庭審理時，供認
      犯罪，陷自己於不利之情境。末查，再觀諸證人即目擊證
      人丑○○於警詢中另證稱：97年8 月9 日下午14時許，伊
      有前往臺北縣淡水鎮○○路300 號附近擺攤，伊就有看到
      有人駕駛7502-TK 自小客車在附近徘徊並注意附近的遊客
      ，該車上的人在看見沒有人後，就下車偷竊機車置物箱內
      之財物等語明確（見97年度偵字第13783 號卷第22頁），
      除有卷附臺北縣淡水鎮○○路300 號附近監視器所拍攝97
      年7 月22日、8 月9 日之翻拍照片可憑（見97年度偵字第
      13783 號卷第52、53頁）；又衡諸被告亦不否認7502 -TK
      自小客車平時係其所使用，有卷內之7502-TK 自小客車照
      片可參（見97年度偵字第13783 號卷第47至48頁），更可
      證被告上開97年9 月25日警詢中所供：97年7 、8 月間，
      伊有在臺北縣淡水鎮○○路300 號海水浴場附近行竊等情
      ；及98年9 月5 日檢察官偵查中與本院羈押庭審理時所為
      ：如附表編號2 至6 部分所示之竊盜犯行，確為伊所為等
      語之自白，係與事實相符。從而，被告此部分與事實相符
      之自白，既有上述證人丙○○、寅○○、庚○○、己○○
      、子○○、辛○○、丑○○於警詢中所為之證述，及7502
      -TK 自小客車照片與上述監視器翻拍照片足供擔保其自白
      之任意性，而可採取。至被告雖另辯以：會承認這幾次竊
      盜犯行，係因為伊認為承認即可交保云云，惟觀諸偵卷及
      本院聲羈卷，檢察官及法官並無任何「承認即可交保」之
      諭知，且被告早在97年9 月25日之警詢中即坦認如附表編
      號2 至6 之部分犯行，是被告此部分之辯解，亦尚難為本
      院所採信。從而，被告此部分之犯行，亦堪可認定。
二、論罪科刑：
  (一)、核被告所為，均係犯刑法第320 條第1 項之竊盜罪。被告
      所為10次竊盜犯行，犯罪時、地不同，且侵害之財產法益
      分屬不同人所有，足認犯意各別、行為互異，應予分論併
      罰。被告前曾受如事實欄所載有期徒刑之執行，此有臺灣
      高等法院被告前案紀錄表附卷可考，其於有期徒刑之執行
      完畢後，5 年以內故意再犯本件有期徒刑以上之各罪，均
      為累犯，均應加重其刑。
  (二)、至被告於97年9 月25日警詢中雖供稱：97年7 、8 月間伊
      確實是在臺北縣淡水鎮○○路300 號（海水浴場）一帶附
      近行竊，但是第3 、4 次如一覽表中所示（即如附表編號
      4 、5 部分所示之犯行。又該次警局所移送之竊盜犯行為
      附表編號2 至6 部分所示之犯行）等情，似係對於「未發
      覺」之如附表編號2 、3 、6 部分所示犯罪自首，惟如附
      表編號2、3、6 部分所示之被害人，業已分於被告接受該
      次警察詢問前之97年7 月21日、同年7 月22日、同年9 月
      1 日，對其等分別遭竊之事實報警處理；且證人即目擊證
      人丑○○，早於97年8 月11日時，即於警詢中證稱：97年
      8 月9日 下午14時許，伊有前往臺北縣淡水鎮○○路300
      號附近擺攤，伊就有看到有人駕駛7502-TK 自小客車在附
      近徘徊並注意附近的遊客，該車上的人在看見沒有人後，
      就下車偷竊機車置物箱內之財物等語明確，業如前述，而
      警方於97年9 月24日緝獲當時因另案遭通緝之被告後，隨
      即於隔日即9 月25日再度通知證人丑○○到警局指認被告
      是否為其之前證述之竊盜疑犯，足見警方於緝獲被告後，
      對於如附表編號2 至6 部分所示犯行之犯罪事實，已然知
      悉，否則當不致請丑○○至警局為指認被告之程序。是如
      附表編號2 、3 、6 部分之犯罪事實，於警方於97年9 月
      25日詢問被告時，係屬「已發覺」之犯罪事實，故不符合
      刑法第62條自首之要件，附此敘明。
  (三)、本院審酌被告有多次竊盜前科，不思憑藉己力循正當管道
      獲取財物，竟於如附表所示之短短2 個月內即多次行竊，
      法治觀念嚴重偏差，其所為侵害他人財產權益，並已危害
      社會安寧，惟慮其犯罪手法單純、犯後坦承部分罪行之態
      度等一切情狀，並參考檢察官對於如附表編號7 至10部分
      分別求處有期徒刑6 月，其餘部分求處有期徒刑10月，應
      執行刑部分，求處有期徒刑1 年8 月以上之求刑，分別量
      處如附表宣告刑欄所示之刑，並定其應執行之刑。又本案
      除已發還被害人許哲銘、癸○○、陳有信、壬○○及丁○○之手機外，其餘在被告位於臺北縣新莊市○○路85巷1
      弄4 號3 樓住處所查獲，如本院證物品清單所示之一字起
      子2 支、望遠鏡1 個、尖嘴鉗1 支、手電筒1 支，及OKWA
      RP、NOKIA 、ZIKOM 、MOTORLA 手機各1 支，雖均係被告
      所有，惟卷內並無證據證明係供被告犯罪所用之物，故尚
      乏沒收之依據，爰不宣告沒收，並此敘明。
三、又偵查檢察官於起訴時另建請諭知被告強制工作，以資矯治
    等語。惟按保安處分係針對受處分人將來之危險性所為之處
    置，以達教化、治療之目的，為刑罰之補充制度，保安處分
    中之強制工作，旨在對嚴重職業性犯罪及欠缺正確工作觀念
    或無正常工作因而犯罪者，強制其從事勞動，學習一技之長
    及正確之謀生觀念，使其日後重返社會，能適應社會生活。
    然保安處分之措施亦含社會隔離、拘束身體自由之性質，其
    限制人民之權利，實與刑罰同，自應受比例原則之規範，使
    保安處分之宣告，與行為人所為行為之嚴重性、行為人所表
    現之危險性，及對行為人未來行為之期待性相當（最高法院
    91年度台上字第4625號判決意旨參照）。經查，被告行竊財
    物之價值非鉅，且被告綜合其所為之嚴重性、所表現之危險
    性及對其未來之期待性等情以觀，本院認所宣告應執行之有
    期徒刑已與被告犯行之處罰相當，尚無令被告於刑之執行前
    入勞動場所強制工作之必要，特此敘明。
據上論斷，應依刑事訴訟法第284 條之1 、第299 條第1 項前段
，刑法第320 條第1 項、第47條第1 項、第51條第5 款，刑法施
行法第1 條之1 ，判決如主文。
本案經檢察官蔡啟文到庭執行職務。
中    華    民    國    98    年    12    月    3     日
                  刑事第七庭法  官  吳志豪
以上正本證明與原本無異。
如不服本判決應於收受判決後10日內向本院提出上訴書狀。
                            書記官  陳芝箖
中    華    民    國    98    年    12    月    3     日
附錄論罪法條：
中華民國刑法第320條第1項
意圖為自己或第三人不法之所有，而竊取他人之動產者，為竊盜
罪，處 5 年以下有期徒刑、拘役或 5 百元以下罰金。
附表：
┌─────┬────┬─────────┬────┬──────┬────┬──────┐
│  編 號   │  時間  │   地  點         │ 被害人 │被竊取之物  │  罪名  │  宣 告 刑  │
├─────┼────┼─────────┼────┼──────┼────┼──────┤
│ 1        │97年4月 │桃園縣新屋鄉永安漁│ 丁○○ │NOKIA牌型號 │  竊盜  │處有期徒刑8 │
│          │中旬某日│港海邊停車場內    │        │2630行動電話│        │月          │
│          │下午3、4│                  │        │1支（內附SIM│        │            │
│          │時許    │                  │        │卡序號：0129│        │            │
│          │        │                  │        │00000000000 │        │            │
│          │        │                  │        │、門號093059│        │            │
│          │        │                  │        │1452、約值新│        │            │
│          │        │                  │        │台幣1, 000至│        │            │
│          │        │                  │        │2,000 元）、│        │            │
│          │        │                  │        │新臺幣（下同│        │            │
│          │        │                  │        │）6,000 元。│        │            │
├─────┼────┼─────────┼────┼──────┼────┼──────┤
│ 2        │97年7月 │臺北縣淡水鎮○○路│ 丙○○ │身分證、重機│  同上  │處有期徒刑8 │
│          │21日14時│300號前           │        │車駕照、重機│        │月          │
│          │30分許  │                  │        │車（車號6HE-│        │            │
│          │        │                  │        │157）行照各 │        │            │
│          │        │                  │        │乙張、MOTOV3│        │            │
│          │        │                  │        │MAXX牌手機1 │        │            │
│          │        │                  │        │支（門號為09│        │            │
│          │        │                  │        │00000000）、│        │            │
│          │        │                  │        │現金900元。 │        │            │
├─────┼────┼─────────┼────┼──────┼────┼──────┤
│ 3        │97年7月 │臺北縣淡水鎮○○路│ 寅○○ │GUCCI牌咖啡 │  同上  │處有期徒刑8 │
│          │22日2時 │上靠近沙崙海水浴場│        │色包包（內有│        │月          │
│          │45分許  │                  │        │身分證、健保│        │            │
│          │        │                  │        │卡、上海銀行│        │            │
│          │        │                  │        │提款卡、友邦│        │            │
│          │        │                  │        │、國泰世華、│        │            │
│          │        │                  │        │遠東銀行信用│        │            │
│          │        │                  │        │卡各1張、NOK│        │            │
│          │        │                  │        │IA牌手機1只 │        │            │
│          │        │                  │        │（門號093875│        │            │
│          │        │                  │        │6770）、MP3 │        │            │
│          │        │                  │        │乙台、現金1,│        │            │
│          │        │                  │        │000元。     │        │            │
├─────┼────┼─────────┼────┼──────┼────┼──────┤
│ 4        │97年8月9│臺北縣淡水鎮○○路│ 庚○○ │ASUS牌V55行 │  同上  │處有期徒刑8 │
│          │日14時10│300號附近         │ 己○○ │動電話1支（ │        │月          │
│          │分許    │                  │        │門號00000000│        │            │
│          │        │                  │        │10）、銀色4G│        │            │
│          │        │                  │        │碟1 個為陳姿│        │            │
│          │        │                  │        │蓉所有，三星│        │            │
│          │        │                  │        │牌SC H-S139 │        │            │
│          │        │                  │        │行動電話1 支│        │            │
│          │        │                  │        │（門號098200│        │            │
│          │        │                  │        │7948）為陳德│        │            │
│          │        │                  │        │徽所有。    │        │            │
├─────┼────┼─────────┼────┼──────┼────┼──────┤
│ 5        │97年8月9│同上              │ 子○○ │粉紅色皮包（│  同上  │處有期徒刑8 │
│          │日16時許│                  │        │內有身分證、│        │月          │
│          │        │                  │        │健保卡、文化│        │            │
│          │        │                  │        │大學學生證、│        │            │
│          │        │                  │        │悠遊卡各1張 │        │            │
│          │        │                  │        │、CANON牌相 │        │            │
│          │        │                  │        │機、手機K610│        │            │
│          │        │                  │        │i行動電話1支│        │            │
│          │        │                  │        │（門號為0988│        │            │
│          │        │                  │        │532816）及現│        │            │
│          │        │                  │        │金2,100元。 │        │            │
├─────┼────┼─────────┼────┼──────┼────┼──────┤
│ 6        │97年8月 │同上              │ 辛○○ │黑色手提包（│  同上  │處有期徒刑8 │
│          │31日晚間│                  │        │內有台新銀行│        │月          │
│          │8時30分 │                  │        │信用卡2張、 │        │            │
│          │許起迄9 │                  │        │國泰世華銀行│        │            │
│          │時30分許│                  │        │信用卡1張、 │        │            │
│          │間某時  │                  │        │台北富邦銀行│        │            │
│          │        │                  │        │提款卡1張、 │        │            │
│          │        │                  │        │郵局提款卡1 │        │            │
│          │        │                  │        │張、身分證、│        │            │
│          │        │                  │        │健保卡、機車│        │            │
│          │        │                  │        │駕照各1張、 │        │            │
│          │        │                  │        │太陽眼鏡1只 │        │            │
│          │        │                  │        │、富士牌相機│        │            │
│          │        │                  │        │T10相機1只（│        │            │
│          │        │                  │        │含記憶卡1張 │        │            │
│          │        │                  │        │）、PHS型號 │        │            │
│          │        │                  │        │P7920行動電 │        │            │
│          │        │                  │        │話1支（IMEI │        │            │
│          │        │                  │        │：0000000000│        │            │
│          │        │                  │        │92524、門號 │        │            │
│          │        │                  │        │分別為096614│        │            │
│          │        │                  │        │4880及093221│        │            │
│          │        │                  │        │7076）。    │        │            │
├─────┼────┼─────────┼────┼──────┼────┼──────┤
│ 7        │97年9月 │臺北縣板橋市○○路│許哲銘  │身分證、健保│  同上  │處有期徒刑6 │
│          │19日21時│體育場附近路旁    │        │卡、駕照、行│        │月          │
│          │        │                  │        │照、信用卡、│        │            │
│          │        │                  │        │軍人證、NOKI│        │            │
│          │        │                  │        │A牌型號1600 │        │            │
│          │        │                  │        │行動電話1支 │        │            │
│          │        │                  │        │（IMEI：3570│        │            │
│          │        │                  │        │00000000000 │        │            │
│          │        │                  │        │，價值約1000│        │            │
│          │        │                  │        │元）。      │        │            │
├─────┼────┼─────────┼────┼──────┼────┼──────┤                            │
│ 8        │97年9月 │臺北縣板橋市○○路│癸○○  │背包（小皮包│  同上  │處有期徒刑6 │                          │
│          │22日19時│117號體育館外圍機 │        │、現金1100元│        │月          │                          │
│          │30分許  │車停車格          │        │、身分證、駕│        │            │                          │
│          │        │                  │        │照、行照、玉│        │            │                          │
│          │        │                  │        │山銀行、國泰│        │            │                          │
│          │        │                  │        │世華銀行、台│        │            │                          │
│          │        │                  │        │新銀行提款卡│        │            │                          │
│          │        │                  │        │共3張、學生 │        │            │                          │
│          │        │                  │        │悠遊卡1張） │        │            │                          │
│          │        │                  │        │及PHS牌型號P│        │            │                          │
│          │        │                  │        │G920手機1支 │        │            │                          │
│          │        │                  │        │（IMEI：3549│        │            │                          │
│          │        │                  │        │00000000000 │        │            │                          │
│          │        │                  │        │）。        │        │            │                          │
├─────┼────┼─────────┼────┼──────┼────┼──────┤                         │
│ 9        │97年9月 │臺北縣板橋市○○路│戊○○  │GIONEE牌BL-S│  同上  │處有期徒刑6 │                           │
│          │下旬某日│體育場路旁        │        │300型號之行 │        │月          │                            │
│          │晚間7時 │                  │        │動電話1支（ │        │            │                            │
│          │許      │                  │        │IMEI：354875│        │            │                            │
│          │        │                  │        │000000000、 │        │            │                            │
│          │        │                  │        │約值700元） │        │            │                            │
│          │        │                  │        │、衣服1 件）│        │            │                            │
│          │        │                  │        │。          │        │            │                            │
├─────┼────┼─────────┼────┼──────┼────┼──────┤
│ 10       │97年9月 │臺北縣泰山鄉○○路│壬○○  │NOKIA牌型號6│  同上  │處有期徒刑6 │
│          │下旬某日│1段中之巷弄內     │        │111行動電話1│        │月          │
│          │晚間8、9│                  │        │支（IMEI：35│        │            │
│          │時許    │                  │        │0000000000）│        │            │
│          │        │                  │        │約值100元。 │        │            │
└─────┴────┴─────────┴────┴──────┴────┴──────┘


司法院資訊處製作；財團法人民間司法改革基金會備份。
